臺灣基隆地方法院交通事件裁定　　　　　94年度交聲字第87號
移送機關即
原處分機關　 交通部公路總局台北監理所基隆監理站
異　議　人
即受處分人　 乙○○
上列受處分人因違反道路交通管理處罰條例案件，對於交通部公
路總局台北監理所基隆監理站於中華民國94年3月28 日所為之處
分（原處分案號：基監字第裁42-DA0000000號）聲明異議，本院
裁定如下：
    主  文
異議駁回。
    理  由
一、原處分意旨略以：異議人即受處分人乙○○（下稱異議人）
    於民國93年12月28日上午7 時37分許，駕駛車牌號碼2922-D
    K 號自小客車行經桃園市○○路、大同路口處，因未繫安全
    帶，且經警鳴笛攔停仍不服取締駕車離去，經桃園縣政府警
    察局交通隊員警記下車號且以拍照方式採證，因此爰依道路
    交通管理處罰條例第31條第1 項、第60條第1 項規定，處異
    議人罰鍰新台幣（下同）5 千5 百元，並依同條例第63條第
    1 項第1 款計違規點數1 點等語。
二、異議意旨略以：當時員警並無站在道路上執勤，而係躲起來
    以偷拍方式舉發，且由舉發照片看來其並無超越雙黃線且有
    繫安全帶，對於此種栽贓非常不能忍受，爰依法提出異議云
    云。
三、按「汽車行駛於道路上，其汽車駕駛人或前座乘客未繫安全
    帶者，處駕駛人新台幣1千5百元罰鍰」；「汽車駕駛人，駕
    駛汽車有違反本條例之行為，經交通勤務警查獲依法令執行
    交通稽查任務人員制止時，不聽制止或拒絕停車接受稽查而
    逃逸者，除按各該條規定處罰外，處新台幣3千元以上6千元
    以下罰鍰」、「汽車駕駛人有下各款所列條款之ㄧ者，除依
    元條款處罰鍰外，並予記點：一、‥‥‥第60條第1 項‥‥
    ‥之情形，記違規點數1 點」，道路交通管理處罰條例第31
    條第1 項、第60條第1 項、63條第1 項第1 款分別定有明文
    。
四、經查：
  (一)本件異議人於上述時間，駕駛上開車輛行經桃園市○○路、
    大同路口時，因異議人未繫安全帶經警攔停，而異議人未依
    照停車接受稽查而逃逸之事實，業據證人即舉發員警甲○○
    到庭證述：「93年12月28日上午7 點30分許，我在桃園火車
    站前（大同路上）值交通整理的勤務，該勤務只需壹個人，
    我在7 點37分時我看到異議人的車車號2922─ＤＫ從中正大
    同路口往龜山方向行駛，發現該車的駕駛未繫安全帶（當庭
    繪製現場圖，並提出現場照片，在現場照片上標示執勤的位
    置及異議人行進的方向），我就鳴笛並手舉示意請他停下來
    ，當時我身著警察制服，當天天氣很好，異議人應該可以看
    到我，而且我在攔停的時候我有從路邊站出來，比較靠近車
    道的位置（我本來是站在照片上紅、白線交接位置，後來看
    到異議人未繫安全帶就站到照片上車道的白實線附近），異
    議人並沒有停車反而加速駛離，因為我身上有帶相機，我就
    馬上拍照，拍到異議人開車走的情況，我很明確的看到異議
    人沒有繫安全帶，因為異議人的車窗沒有遮蔽，我從車前的
    擋風玻璃看的很清楚」等語明確（見本院94年5 月2 日訊問
    筆錄），並有證人當庭庭繪之現場圖、當庭提出之現場照片
    及舉發當時拍攝之照片在卷可稽。
  (二)異議人雖辯稱員警當時並未在道路上執勤而係躲起來偷拍，
    且偷拍照片顯示異議人有繫上安全帶，員警顯係栽贓云云，
    惟查，本件舉發員警執勤時係站在馬路旁邊，係因看到異議
    人未繫安全帶，且鳴笛上前攔停，異議人加速逃逸才取締，
    且為免異議人日後辯稱當天他的車子未出現在該地，所以才
    趕快拍下異議人車輛之車號等情，業據證人甲○○證述綦詳
    （見同上筆錄），查本件目擊異議人未繫安全帶且不服取締
    逃逸之員警，係桃園縣政府警察局交通隊員警，其與異議人
    素不相識，亦無仇怨，衡情自無甘冒偽證之責而設詞誣攀之
    理，且依員警拍攝之舉證照片所示，其所拍攝係異議人車輛
    身後之畫面，核與其所證因異議人未接受攔停逃逸，其遂趕
    緊拍下車號佐證之證詞相符，由此足見證人所證非虛；再依
    證人提出之現場圖及照片顯示之距離及角度觀之，倘證人當
    時並未站在道路旁執勤，其根本無從拍攝到異議人車輛在道
    路上行駛之清晰畫面，故證人所證其當時係站在車道白實線
    附近攔停異議人之證詞，自堪採信，異議人辯稱員警係躲起
    來偷拍栽贓云云，顯屬無據。又舉證照片上並無從辨識異議
    人是否有繫上安全帶，異議人辯稱該照片顯示其有繫上安全
    帶云云，亦與事實不符，不足採信。
  (三)綜上所述，異議人所辯均不足採，本件違規事實明確，原處
    分機關爰引上開規定裁處異議人罰鍰5 千5 百元，並記違規
    點數1 點，依法並無不合。本件異議為無理由，應予駁回。
五、據上論斷，應依道路交通案件處理辦法第19條，裁定如主文
    。
中　　華　　民　　國　　94　　年　　5 　　月　　16　　日
                  交通法庭法  官  王美婷
以上正本證明與原本無異。
對於本件裁定如有不服，應於送達後5日內， 向本院提出抗告書
狀，敘述抗告之理由，抗告於臺灣高等法院。
中　　華　　民　　國　　94　　年　　5 　　月　　16　　日
                          書記官  劉珍珍
